臺灣桃園地方法院刑事判決
110年度審訴字第863號
公  訴  人  臺灣桃園地方檢察署檢察官 
被      告  顏永松





選任辯護人  張簡宏斌律師
上列被告因毒品危害防制條例案件，經檢察官提起公訴（110年
度偵字第9853號），被告於本院準備程序中就被訴事實為有罪之
陳述，經告以簡式審判之旨，並聽取意見後，本院合議庭裁定由
受命法官獨任進行簡式審判程序，判決如下：
    主  文
顏永松持有第二級毒品純質淨重二十公克以上，處有期徒刑捌月
。扣案如附表所示之物均沒收銷燬之。
    事  實
一、顏永松明知甲基安非他命係毒品危害防制條例第2條第2項第
    2款所規定之第二級毒品，不得非法持有，竟仍基於持有第
    二級毒品純值淨重20公克以上之犯意，於民國110年2月11日
    ，在桃園市龍潭區某處，以新臺幣（下同）28萬元之代價，
    向真實姓名年籍均不詳，綽號「建文」之成年男子，購得如
    附表所示之第二級毒品甲基安非他命後，並自斯時起持有之
    （查獲時持有之重量、純度、純質淨重均如附表所示）。嗣
    於110年2月19日晚間9時40分許，在桃園市○○區○○路000號前
    為警查獲，並扣得如附表所示之扣案毒品，始悉上情。
二、案經桃園市政府警察局刑事警察大隊報告臺灣桃園地方檢察
    署檢察官偵查起訴。
    理  由
一、被告顏永松所犯之罪，為死刑、無期徒刑、最輕本刑3年以
    上有期徒刑或高等法院管轄第一審案件以外之罪，而被告於
    本院程序中，就被訴事實為有罪之陳述，經本院告知簡式審
    判程序意旨，並聽取公訴人、被告及辯護人之意見後，依刑
    事訴訟法第273條之1第1項之規定合議裁定由受命法官獨任
    進行簡式審判程序。
二、上揭事實，業據被告於警詢、偵查、本院準備程序及審理中
    均坦承不諱（見偵字卷第11-18頁、第123-125頁、第143-14
    4頁、本院審訴字卷第155-159頁、第161-164頁），並有桃
    園市政府警察局搜索扣押筆錄暨扣押物品目錄表、扣押物品
    收據、扣案物品照片、內政部警政署刑事警察局110年5月6
    日刑鑑字第1100022256號鑑定書在卷可考（見偵字卷第35-4
    1頁、第61-63頁、第67頁、第71頁、第149-150頁），此外
    ，尚有扣案如附表所示之第二級毒品甲基安非他命可資佐證
    。又如附表所示之白色晶體、淡黃色晶體、白色潮濕晶體，
    經送請內政部警政署刑事警察局鑑定後，確均呈第二級毒品
    甲基安非他命成分等情（詳如附表所示），足認被告之任意
    性自白與事實相符，堪以採信。本案事證明確，被告上開犯
    行，洵堪認定，應依法論科。
三、論罪科刑：
（一）核被告所為，係犯毒品危害防制條例第11條第4項之持有
      第二級毒品純質淨重20公克以上罪。
（二）依照司法院釋字第 775 號解釋意旨及刑事訴訟法第 161 
      條第 1 項規定，被告構成累犯之事實及應加重其刑之事
      項，均應由檢察官主張並具體指出證明之方法後，經法院
      踐行調查、辯論程序，方得作為論以累犯及是否加重其刑
      之裁判基礎；至卷附之被告前案紀錄表，係司法機關相關
      人員依憑原始資料所輸入之前案紀錄，僅提供法官便於瞭
      解本案與他案是否構成同一性或單一性之關聯、被告有無
      在監在押情狀等情事之用，並非被告前案徒刑執行完畢之
      原始資料或其影本，若檢察官單純空泛提出被告前案紀錄
      表，尚難認就被告構成累犯事實已具體指出證明方法（最
      高法院110年度台上大字第5660號裁定意旨參照）。查本
      案準備程序時檢察官並未就被告構成累犯之事實及應加重
      其刑之事項具體指出證明之方法，就被告是否構成累犯及
      應否加重其刑等事項，遍查卷內僅有臺灣高等法院被告前
      案紀錄表，參諸上開裁定意旨，基於我國刑事審判程序採
      取改良式當事人進行主義之精神，以及刑事訴訟法第 163
       條第 2 項規定法院應依職權調查之事項，依目的性限縮
      解釋，應以利益於被告之事項為限。準此，本院自無從僅
      憑卷附之臺灣高等法院被告前案紀錄表，逕依職權認定被
      告於本案構成累犯，併此敘明。
（三）爰以行為人之責任為基礎，審酌被告於93年間有因施用毒
      品案件，經法院論罪科刑及執行完畢紀錄，有臺灣高等法
      院被告前案紀錄表1份在卷可參，被告明知甲基安非他命
      係禁止持有之毒品，竟仍購入而持有之，所為非是，且遭
      查獲時持有之甲基安非他命數量非微，非但戕害個人之身
      心健康，復對社會治安造成潛在之危險，顯見其漠視法令
      ，所為實不足取，惟念其犯後坦承犯行，態度良好，兼衡
      其素行、犯罪之動機、手段、所生之危害及其於本院審理
      中所自述之智識程度、家庭、經濟生活等一切情狀（見本
      院審訴字卷第164頁），量處如主文所示之刑，以示懲儆
      。
四、沒收：
    按查獲之第一、二級毒品及專供製造或施用第一、二級毒品
    之器具，不問屬於犯罪行為人與否，均沒收銷燬之，毒品危
    害防制條例第18條第1項前段定有明文。經查，扣案如附表
    所示之物，經檢出第二級毒品甲基安非他命成分，此有如附
    表備註欄所示之毒品鑑定書附卷可憑，揆諸前開說明，上開
    扣案物不問屬於被告與否，均應依毒品危害防制條例第18條
    第1項前段規定，諭知沒收銷燬。又直接用以盛裝上開毒品
    之包裝袋7個，其上必含有微量毒品而無法析離，應與毒品
    視為一體，同依前揭規定宣告沒收銷燬。至鑑驗用罄部分，
    因已滅失而不存在，爰不另為沒收銷燬之諭知。
據上論斷，應依刑事訴訟法第273條之1第1項、第299條第1項前
段，判決如主文。
本案經檢察官賴穎穎提起公訴，檢察官賴瀅羽到庭執行職務。
中　　華　　民　　國　　111 　年　　5 　　月　　27　　日
                  刑事審查庭  法  官  陳俐文
以上正本證明與原本無異。
如不服本判決應於收受判決後20日內向本院提出上訴書狀，並應
敘述具體理由。其未敘述上訴理由者，應於上訴期間屆滿後20日
內向本院補提理由書(均須按他造當事人之人數附繕本)「切勿逕
送上級法院」。 
　　　　　　　　　　　　　　　書記官　陳俐蓉　　　　　　
中　　華　　民　　國　　111 　年　　5 　　月　　27　　日
附表：
編號 物品名稱  數      量 鑑定結果   備         註  1 白色晶體 2包 1、編號1、2，驗前總毛重10.21公克（包裝總重約2.10公克），驗前總淨重8.11公克。 2、隨機抽取編號2鑑定，淨重6.06公克，取樣0.07公克鑑定用罄，餘5.99公克，檢出第二級毒品甲基安非他命成分，純度約96％。 3、依據抽測純度質，推估編號1、2均含甲基安非他命之驗前總純質淨重約7.78公克。 1.桃園市政府警察局搜索扣押筆錄暨扣押物品目錄表、扣押物品收據（見偵字卷第35-41 頁）。 2.內政部警政署刑事警察局110 年5 月6 日刑鑑字第1100022256號鑑定書（見偵字卷第149-150頁）。   2 淡黃色晶體 4包 1、編號3至編號6，驗前總毛重116.96公（包裝總重約5.36公克），驗前總淨重111.60公克。 2、隨機抽取編號4鑑定，淨重37.23公克，取樣0.13公克鑑定用罄，餘37.10公克，檢出第二級毒品甲基安非他命成分，純度約98％。 4、依據抽測純度質，推估編號3至編號6均含甲基安非他命之驗前總純質淨重約109.36公克。   3 白色潮濕晶體 1包 1、編號7，驗前毛重250.55公克（包裝重4.55公克），驗前總淨重246.00公克。 2、取樣0.23公克鑑定用罄，餘245.77公克，檢出第二級毒品甲基安非他命成分，純度約95％，驗前總純質淨重約233.70公克。  
毒品危害防制條例第11條
持有第一級毒品者，處3年以下有期徒刑、拘役或新臺幣30萬元
以下罰金。
持有第二級毒品者，處2年以下有期徒刑、拘役或新臺幣20萬元
以下罰金。
持有第一級毒品純質淨重十公克以上者，處1年以上7年以下有期
徒刑，得併科新臺幣1百萬元以下罰金。
持有第二級毒品純質淨重二十公克以上者，處6月以上5年以下有
期徒刑，得併科新臺幣70萬元以下罰金。
持有第三級毒品純質淨重五公克以上者，處2年以下有期徒刑，
得併科新臺幣20萬元以下罰金。
持有第四級毒品純質淨重五公克以上者，處1年以下有期徒刑，
得併科新臺幣10萬元以下罰金。
持有專供製造或施用第一級、第二級毒品之器具者，處1年以下
有期徒刑、拘役或新臺幣10萬元以下罰金。